臺灣彰化地方法院民事裁定
111年度抗字第71號
抗  告  人  世宏農產科技有限公司
                    設彰化縣○○鄉○○村○○路0段000號  法定代理人  鄧世宏  住同上


相  對  人  曾瑞炘


上列當事人間聲請本票裁定事件，抗告人對於中華民國111年11
月9日本院簡易庭司法事務官所為111年度司票字第1536號裁定提
起抗告，本院裁定如下：
    主  文
抗告駁回。
抗告程序費用新臺幣壹仟元由抗告人負擔。
    理  由
一、抗告意旨略以：相對人持附表所示本票2紙（下稱系爭本票
    ），向本院簡易庭聲請本票裁定，經本院司法事務官以111
    年度司票字第1536號裁定准予強制執行（下稱原裁定）。然
    相對人未曾向抗告人提示系爭本票，其對抗告人行使追索權
    之形式要件即有未備，依票據法第124條準用第95條規定<
　　應裁定駁回聲請。原裁定准許相對人所為聲請，係有違誤，
    聲明求為廢棄原裁定等語。
二、執票人向本票發票人行使追索權時，得聲請法院裁定後強制
    執行，票據法第123條定有明文。又本票執票人依上開規定
    ，聲請法院裁定許可對發票人之財產強制執行者，因其性質
    係屬非訟事件，故此項聲請之裁定，及抗告法院之裁定，僅
    依非訟事件程序，就本票形式上之要件是否具備予以審查為
    已足，並無確定實體上法律關係存否之效力，如發票人就票
    據債務之存否有爭執時，應由發票人另依訴訟程序以資解決
    （最高法院56年台抗字第714號、57年台抗字第76號判例意
    旨可資參照）。再按本票載明免除作成拒絕證書者，則執票
    人聲請裁定准予強制執行時，毋庸提出已為付款提示之證據
    ，且本票執票人依票據法第123條規定向本票發票人行使追
    索權，聲請法院裁定准予強制執行，係屬非訟事件，對於此
    項聲請所為裁定，僅依非訟事件程序，就本票形式上之要件
    是否具備予以審查為已足；有關本票是否未經執票人提示，
    乃關係執票人得否行使追索權，為實體問題，應由發票人另
    行提起訴訟以資解決（最高法院84年度台抗字第22號、93年
    度台抗字第83號裁定意旨參照）。 
三、經查，相對人主張其執有抗告人所簽發如附表所示免除作成
    拒絕證書之系爭本票，詎經當面提示後，未獲付款，故向本
    院聲請准予強制執行之裁定等情，業據其提出系爭本票為證
     。該紙本票就形式上觀之，已具備票據法第120條所定本票
    各項應記載事項，原裁定准許強制執行，即無違誤。抗告人
    雖指稱相對人未提示系爭本票等語。然系爭本票載有「此本
    票免除作成拒絕證書」字樣，依前開說明，相對人聲請裁定
    准許強制執行時，主張已屆期經提示不獲付款，即為已足，
    毋庸提出已為付款提示之證據。且抗告人上開所辯，無論是
    否屬實，核屬實體上之爭執事項，本院不得於此非訟程序予
    以審究，應由抗告人另提起他訴以資解決。從而，抗告意旨
    指摘原裁定不當，求予廢棄，為無理由，應予駁回。
四、爰裁定如主文。
中　　華　　民　　國　　111 　年　　12　　月　　20　　日
                民事第三庭    法  官　　鍾孟容
                 
如不服本裁定，僅得於收受本裁定正本送達後10日內，以適用法
規顯有錯誤為理由，向本院提出再抗告狀，（須附繕本一份及繳
納再抗告裁判費新臺幣1,000元），經本院許可後紿可再抗告。
中　　華　　民　　國　　111 　年　　12　　月　　20　　日
                                書記官　張茂盛
　　　　　　　　　　　　　　　　
本票附表：至清償日止利息按週年利率6%計算                                           編號 發票日 票面金額（新臺幣） 到期日 利息起算日 票據號碼 1 110年7月29日 1,200,000元 未記載 110年10月30日 CH360849 2 110年7月29日 1,200,000元 未記載 110年10月30日 CH360850